【裁判字號】    99,法,27
【裁判日期】    990729
【裁判案由】    選任臨時管理人
【裁判全文】
臺灣板橋地方法院民事裁定                99年度法字第27號
聲  請  人  財政部臺灣省北區國稅局臺北縣分局
法定代理人  乙○○
代  理  人  甲○○
上列聲請人聲請選任立達彩色印刷品有限公司（設臺北縣板橋市
○○路○段272號2樓）臨時管理人事件，本院裁定如下：
    主  文
選任丙○○為立達彩色印刷品有限公司之臨時管理人。
聲請程序費用由聲請人負擔。
    理  由
一、按公司應至少置董事一人執行業務並代表公司，最多置董事
    三人，應經三分之二以上股東之同意，就有行為能力之股東
    中選任之。公司法第108 條第1 項定有明文。又董事長不為
    或不能行使職權，致公司有受損害之虞時，法院因利害關係
    人或檢察官之聲請，得選任一人以上之臨時管理人，代行董
    事長及董事會之職權，公司法第208 條之1 第1 項本文定有
    明文。又前開規定，依同法第108 條第4 項規定，於有限公
    司亦準用之。次按公司法第208 條之1 所定選任臨時管理人
    事件，由利害關係人或檢察官向法院聲請。前項聲請，應以
    書面表明董事會不為或不能行使職權，致公司有受損害之虞
    之事由，並釋明之。第1 項事件，法院為裁定前，得徵詢主
    管機關、檢察官或其他利害關係人之意見。第1 項事件之裁
    定，應附理由。法院選任臨時管理人時，應囑託主管機關為
    之登記，非訟事件法第183 條定有明文。
二、本件聲請意旨略以：緣立達彩色印刷品有限公司（下稱立達
    公司）於民國78年3 月13日依法設立，並選任謝良君為董事
    ，嗣謝良君於97年3 月31日死亡，遂無人執行業務並代表公
    司。立達公司迄99年6 月7 日止，滯欠營利事業所得稅2,87
    0 元，惟立達公司僅設有董事謝良君一人，其死亡後，無人
    處理業務，聲請人慮及謝良君未婚，無直系血親卑親屬為繼
    承人，其第二順位繼承人即其父母早已死亡，第三順位繼承
    人即其兄弟姊妹均已拋棄繼承，第四順位繼承人即其祖父母
    亦亡，爰依法聲請選任謝良君之兄丙○○為立達公司之臨時
    管理人等語。
三、經查，聲請人主張之上開事實，業據其提出公司基本資料查
    詢表、立達公司董事股東名單、個人戶籍資料查詢清單、財
    政部臺灣省北區國稅局欠稅總歸戶查詢情形表等件為憑，是
    聲請人確為本件之利害關係人，立達公司亦確有選任臨時管
    理人之必要，堪可認定。次查，謝良君死亡後，其全部繼承
    人均合法拋棄繼承，並經臺灣臺北地方法院准予備查在案，
    此有臺灣臺北地方法院家事法庭99年5 月28日准予拋棄繼承
    備查函在卷可憑。再查，立達公司並無其他董事，僅有股東
    四人，惟其中股東邱鳳粧、薛秋當均已死亡，其中股東張立
    進（民國29年出生）、蔡再生（民國26年出生），均屬年邁
    ，有個人戶籍資料查詢清單在卷可稽，堪認不適擔任臨時管
    理人。故本院審酌謝良君既無第一順位繼承人，第二、四順
    位繼承人均已歿，第三順位繼承人均已辦理拋棄繼承，而別
    無其他繼承人，然其兄丙○○因係民國40年出生者，為有正
    常智識得處理事務之人，且住居臺北縣新店市，處理相關事
    務尚屬便利，故認以丙○○為立達公司之臨時管理人應屬適
    當。
四、結論：依非訟事件法第183 條、第21條第1 項前段，裁定如
    主文。
中    華    民    國    99    年    7     月    29    日
                  民事第三庭  法  官  吳金芳
以上正本證明與原本無異。
本裁定不得抗告。
中    華    民    國    99    年    7     月    30    日
                              書記官  陳昭綾

司法院資訊處製作；財團法人民間司法改革基金會備份。
